【裁判字號】    95,台抗,170
【裁判日期】    950323
【裁判案由】    聲請假處分
【裁判全文】
最高法院民事裁定              九十五年度台抗字第一七○號
    再 抗告 人  中國廣播股份有限公司
    法定代理人  甲○○
    訴訟代理人  李永然律師
                彭郁欣律師
上列再抗告人因與相對人迪廣國際股份有限公司間聲請假處分事
件，對於中華民國九十四年十一月三十日台灣高等法院裁定（九
十四年度抗字第二七九二號），提起再抗告，本院裁定如下：
    主  文
再抗告駁回。
再抗告訴訟費用由再抗告人負擔。
    理  由
按債權人就金錢以外之請求因請求標的現狀變更，有日後不能強
制執行或甚難強制執行之虞，欲保全強制執行者，得聲請假處分
。又於爭執之法律關係，為防止發生重大之損害或避免急迫之危
險或有其他相類之情形而有必要時，得聲請為定暫時狀態之處分
，民事訴訟法第五百三十二條、第五百三十八條第一項分別定有
明文。因假處分僅為保全程序，非確定私權之訴訟程序，請求及
假處分之原因雖應釋明，或由債權人就債務人所應受之損害，供
法院所定之擔保以代釋明，但債權人本案債權是否確實存在，則
非保全程序所應審認之事項，且法院為附條件之假處分裁定，命
於債權人供擔保後得為假處分，此項擔保金額之多寡應如何認為
相當，原屬於法院職權裁量之範圍，非當事人所可任意指摘（本
院六十一年台抗字第五八九號、四十八年台抗字第一八號判例參
照）。本件相對人以再抗告人將坐落於台北市○○○路三一二號
地下二樓至地上八樓全部及九樓約九十坪建物（下稱系爭租賃物
）出租予伊，租期自民國八十九年起至一百零四年止，合計十五
年，經催請再抗告人辦理租約公證手續未果。而據報載再抗告人
業經股東會決議，擬將系爭租賃物出售，為避免伊租賃權之行使
因租賃物所有權之移轉，或再抗告人之其他法律行為而受到妨礙
，乃向台灣台北地方法院（下稱台北地院）陳明願供擔保請求就
系爭租賃物一樓為假處分，令再抗告人於租期屆滿前不得將租賃
物一樓所有權移轉予第三人，或為其他妨害租賃權或占有之行為
，台北地院准相對人之聲請，再抗告人不服，提起抗告。原法院
以：相對人是否有請求就系爭租賃契約辦理公證之請求權存在，
兩造間既有爭執，再抗告人復不否認有處分系爭租賃物之計劃，
則相對人為避免其就租賃物之使用現狀變更，陳明願供擔保請就
系爭租賃物一樓為假處分，台北地院依鑑定結果，命相對人提供
新台幣（下同）二千五百萬元或同面額之台北富邦銀行無記名可
轉讓定期存單為擔保後，准相對人之所請，其擔保金額亦未偏低
，即無不合。因予維持台北地院所為之假處分裁定，駁回再抗告
人之抗告。揆諸首開說明，並無違誤。再抗告意旨，仍執相對人
未因租賃權之行使受有損害之私權上爭執，及裁定之擔保金額過
低等詞，指摘原裁定不當，求予廢棄，非有理由。
據上論結，本件再抗告為無理由。依民事訴訟法第四百九十五條
之一第二項、第四百八十一條、第四百四十九條第一項、第九十
五條、第七十八條，裁定如主文。
中    華    民    國  九十五  年    三    月  二十三  日
                      最高法院民事第四庭
                          審判長法官  蘇  茂  秋
                                法官  蘇  達  志
                                法官  陳  碧  玉
                                法官  王  仁  貴
                                法官  劉  靜  嫻
      本件正本證明與原本無異
                                      書  記  官
中    華    民    國  九十五  年    四    月    三    日
                                                      Ｑ


司法院資訊處製作；財團法人民間司法改革基金會備份。
